臺灣高雄地方法院刑事判決　　　　　 100年度審訴字第1707號
公　訴　人　臺灣高雄地方法院檢察署檢察官
被　　　告　劉昌碾
上列被告因毒品危害防制條例案件，經檢察官提起公訴（100 年
度偵字第9771號），嗣因被告於本院準備程序中就被訴事實為有
罪之陳述，本院告知被告簡式審判程序之旨，並聽取當事人之意
見後，由本院合議庭裁定改由受命法官獨任依簡式審判程序進行
，判決如下：
    主  文
劉昌碾施用第一級毒品，處有期徒刑拾壹月，扣案之第一級毒品
海洛因壹包（驗餘淨重零點壹玖公克）暨其包裝袋壹只，均沒收
銷燬之；又施用第二級毒品，處有期徒刑肆月；又持有第二級毒
品純質淨重二十公克以上，處有期徒刑拾月，扣案之第二級毒品
甲基安非他命壹包（純質淨重參拾陸點玖玖陸公克）暨其包裝袋
壹只，均沒收銷燬之。應執行有期徒刑壹年拾月，扣案之第一級
毒品海洛因壹包（驗餘淨重零點壹玖公克）暨其包裝袋壹只、第
二級毒品甲基安非他命壹包（純質淨重參拾陸點玖玖陸公克）暨
其包裝袋壹只，均沒收銷燬之。
    事  實
一、劉昌碾前於民國89年間因施用毒品案件，經臺灣屏東地方法
    院以89年度毒聲字第2352號裁定送觀察、勒戒，因認無繼續
    施用毒品傾向，於89年11月2 日執行完畢釋放出所；其於前
    揭觀察、勒戒執行完畢釋放後5 年內，又因施用毒品，經同
    法以90年度毒聲字第156 號裁定送觀察、勒戒，因認無繼續
    施用毒品傾向，於90年4 月3 日執行完畢釋放出所。其明知
    海洛因、甲基安非他命各係毒品危害防制條例第2 條第2 項
    第1 款、第2 款所列之第一級、第二級毒品，不得施用、持
    有，竟分別為下列行為：(一)分別基於施用第一級毒品海洛因
    、第二級毒品甲基安非他命之犯意，於100 年1 月17日晚間
    7 時許，在其位於屏東縣屏東市○○路405 巷100 弄3 之6
    號住處內，先以將甲基安非他命置於玻璃球內燒烤生煙之方
    式，施用第二級毒品甲基安非他命1 次，再將海洛因摻入香
    菸內點火吸食，以此方式施用第一級毒品海洛因1 次。(二)隨
    即於同日晚間某時，在高雄市○○區○○路與鼎山路口之「
    家樂福量販店」附近，向真實姓名年籍不詳之成年男子，以
    新臺幣5 萬元之代價，購買甲基安非他命1 包（純質淨重36
    .996公克）而非法持有之。嗣於同日晚間9 時10分許，在其
    友人紀元文位於高雄市○○區○○路21號4 樓之17之住處前
    為警查獲，並當場自其身上扣得甫購得之上開甲基安非他命
    1 包，另在其駕駛之車牌號碼0726-JJ 號自小客車上扣得海
    洛因1 包（驗餘淨重0.19公克），經徵得其同意採尿送驗後
    ，結果呈嗎啡、甲基安非他命陽性反應，而查悉上情。
二、案經高雄市政府警察局鼓山分局移送臺灣高雄地方法院檢察
    署檢察官偵查起訴。
    理  由
一、本件被告劉昌碾所犯並非死刑、無期徒刑、最輕本刑為3 年
    以上有徒刑之罪或高等法院管轄第一審案件，而其於準備程
    序進行中，被告先就被訴事實為有罪之陳述，經法官告知簡
    式審判程序之旨，並聽取公訴人及被告之意見後，本院認適
    宜改依簡式審判程序進行，爰依刑事訴訟法第273 條之1 第
    1 項、第284 條之1 規定，由本院合議庭以裁定由受命法官
    獨任進行簡式審判程序，合先敘明。
二、上揭事實，業據被告於本院審理時坦承不諱，核與證人紀元
    文於警詢之證述相符，並有高雄市政府警察局鼓山分局搜索
    扣押筆錄、扣押物品目錄表、扣押物品照片、高雄市立凱旋
    醫院濫用藥物成品檢驗鑑定書、高雄市政府警察局鼓山分局
    100 年查獲毒品案件嫌疑人尿液代碼碼姓名對照表、高雄市
    立凱旋醫院濫用藥物尿液檢驗報告、正修科技大學超微量研
    究科技中心檢驗報告，以及扣案之第一級毒品海洛因1 包、
    第二級毒品甲基安非他命1 包等物品在卷可佐，足認被告之
    任意性自白與事實相符，應堪採信。綜上，本案事證明確，
    被告犯行堪以認定，應依法論罪科刑。
三、查被告前因施用毒品案件，經臺灣屏東地方法院以89年度毒
    聲字第2352號裁定送觀察、勒戒，因認無繼續施用毒品傾向
    ，於89年11月2 日執行完畢釋放出所；其於前揭觀察、勒戒
    執行完畢釋放後5 年內，又因施用毒品，經同法以90年度毒
    聲字第156 號裁定送觀察、勒戒，因認無繼續施用毒品傾向
    ，於90年4 月3 日執行完畢釋放出所等情，有臺灣高等法院
    被告前案紀錄表1 份在卷可按；另被告於上揭時、地為警查
    獲時，當場扣得其持有之第二級毒品甲基安非他命之純質淨
    重高於20公克，是核被告所為，分別係犯毒品危害防制條例
    第10條第1 項之施用第一級毒品罪、同條例第10條第2 項之
    施用第二級毒品罪，以及同條例第11條第4 項之持有第二級
    毒品純質淨重二十公克以上之罪。被告施用前持有第一級毒
    品海洛因及第二級毒品甲基安非他命之低度行為，各為施用
    之高度行為所吸收，均不另論罪。被告所犯上開3 罪，犯意
    各別，行為互異，應予分論併罰。爰審酌被告前因施用毒品
    ，經2 次觀察、勒戒多年後，仍未戒除毒癮而再犯本件施用
    毒品罪，足見其戒絕毒癮之意志不堅，又其明知甲基安非他
    命係毒品危害防制條例所定之第二級毒品，竟仍持有之，行
    為誠屬可議，復審酌其施用毒品乃戕害自身健康，尚未直接
    危害他人，以及所持有甲基安非他命之數量非少，並考量被
    告之犯罪手段、國小畢業之教育程度、家庭及經濟生活狀況
    普通等一切具體情狀，分別量處如主文所示之刑，並定其應
    執行之刑，以資懲儆。
四、本件扣案之白色粉末1 包，經送驗後確含有海洛因成分（驗
    餘淨重0.19公克），此有前開高雄市立凱旋醫院濫用藥物成
    品檢驗鑑定書附卷可查，核屬違禁物，不問屬於犯人與否，
    應依毒品危害防制條例第18條第1 項前段規定，沒收銷燬之
    ；又扣案之晶體1 包，經送驗後確含有甲基安非他命成分，
    且純質淨重高達36.996公克，此有前開正修科技大學超微量
    研究科技中心檢驗報告附卷可查，亦屬違禁物，不問屬於犯
    人與否，自應依毒品危害防制條例第18條第1 項前段規定，
    沒收銷燬之。至裝放上開毒品之包裝袋各1 只，均因無法與
    其內毒品完全析離，且無析離實益，亦屬違禁物，併依毒品
    危害防制條例第18條第1 項前段，均宣告沒收銷燬之。
據上論斷，應依刑事訴訟法第273 條之1 第1 項、第299 條第1
項前段，毒品危害防制條例第10條第1 項、第2 項、第11條第4
項、第18條第1 項前段，刑法第11條、第51條第5 款、第9 款，
判決如主文。
本案經檢察官劉慕珊到庭執行職務。
中    華    民    國   100    年    10    月    21    日
                      刑事第十庭  法  官    陳芸珮
以上正本證明與原本無異。
如不服本判決應於收受送達後10日內向本院提出上訴書狀，並應
敘述具體理由；如未敘述上訴理由者，應於上訴期間屆滿後20日
內向本院補提理由書（均須按他造當事人之人數附繕本）「切勿
逕送上級法院」。
中    華    民    國   100    年    10    月    24    日
                                  書記官    冒佩妤
附錄本案論罪科刑法條：
毒品危害防制條例第10條：
施用第一級毒品者，處6 月以上5 年以下有期徒刑。
施用第二級毒品者，處3 年以下有期徒刑。
毒品危害防制條例第11條第4項：
持有第二級毒品純質淨重二十公克以上者，處6 月以上5 年以下
有期徒刑，得併科新臺幣70萬元以下罰金。